【裁判字號】    95,訴,2135
【裁判日期】    951221
【裁判案由】    損害賠償
【裁判全文】
臺灣板橋地方法院民事裁定              95年度訴字第2135號
原      告  乙○○○○○ ○○○○○○○○○○ ○○ ○○○○○○技術股份有限
            公司
???????????設Cob.
                      er T.
法定代理人  甲○○○○ ○○○.
                      er T.
訴訟代理人  李旦律師
?????  江俊賢律師
?????  謝依婷律師
被      告  丙○○
上列當事人間請求損害賠償事件，本院裁定如下：
    主  文
原告之訴及假執行之聲請均駁回。
訴訟費用由原告負擔。
    理  由
一、按原告之訴有民事訴訟法第249 條第1 項所列各款情形之一
    者，依其情形可以補正，經審判長定期間命其補正而不補正
    者，法院應以裁定駁回之，為該法條第1 項所明定。再按，
    公司與董事間訴訟，除法律另有規定外，由監察人代表公司
    ，股東會亦得另選代表公司為訴訟之人，公司法第213 條亦
    有明文。而公司法第213 條所謂公司與董事間訴訟，無論由
    何人提起，均有其適用，且亦不限於其訴之原因事實係基於
    董事資格而發生，即其事由基於個人資格所生之場合，亦包
    括在內，蓋股份有限公司之董事，係以合議方式決定公司業
    務之執行，如董事與公司間之訴訟，仍以董事為公司之代表
    起訴或應訴，則難免利害衝突，故應改由監察人或股東會另
    行選定之人代表公司之必要，最高法院69年度台上字第846
    號著有判決可資參照。
二、本件原告起訴略以：被告身為原告公司之董事，卻故意以違
    背善良風俗之方法，加損害於原告公司；又被告無法律上之
    原因，而受有原告公司支付之溢付款，致原告公司受有損害
    ；又被告受原告公司委任處理墊付款項之事務，應依委任契
    約之法律關係返還其所收取之溢付款。爰依民法第184 條第
    1 項後段、第179 條、第540 條、第541 條之規定，請求被
    告給付港幣94,194元及美金59,000元及自起訴狀繕本送達之
    翌日起算按法定利率計算之利息，並願供擔保請求宣告假執
    行等語。
三、經查，原告為一外國股份有限公司，依其所主張之事實，其
    係以委任契約、不當得利、侵權行為等法律關係為本件請求
    權基礎，而依涉外民事法律適用法第6 、8 、9 條之規定，
    本件訴訟所應依據之準據法應為中華民國之法律。據此，依
    首揭說明，本件原告公司對公司董事即被告提起訴訟，自應
    以公司之監察人為公司之法定代理人起訴，方符合公司法第
    213 條之規定。
四、惟查，本件原告起訴，逕列該公司之董事張宗鼎為法定代理
    人，而未以其公司之監察人為法定代理人，經本院先於95年
    10月19日通知其於文到後10日內提出原告法定代理人之資格
    證明文件，嗣後復於民國95年11月6 日裁定限原告於收受裁
    定後5 日內補正原告之法定代理人及其資格證明文件，該項
    裁定已於民國95年11 月10 日送達原告，有送達證書附卷可
    憑，原告逾期迄今已達月餘仍未補正，其訴應認為不合法，
    其假執行聲請亦失所依據，均應予以駁回。
五、依民事訴訟法第249 條第1 項第4 款、第95條、第78條，裁
    定如主文。
中    華    民    國    95    年    12    月    21    日
                  民事第三庭    法  官  邱育佩
以上正本證明與原本無異
如不服本裁定，應於送達後10日內向本院提出抗告狀，並應繳納
抗告費新臺幣1,000元整。
中    華    民    國    95    年    12    月    21    日
                            書記官  王苑琦


司法院資訊處製作；財團法人民間司法改革基金會備份。
